臺灣屏東地方法院民事裁定　　　　　　　　　　　　　　　九十一年聲繼字第三六號
　　聲　請　人　丙○○
　　法定代理人　甲○○
　　送達代收人　甲○○
　　被繼承人　　乙○○
右聲明人聲明繼承遺產事件，本院裁定如左：
    主      文
聲明駁回。
程序費用由聲明人負擔。
    理      由
一、本件聲明意旨略以：被繼承人乙○○（民國十一年五月四日出生），原設籍居住
    屏東縣屏東市長安里竹圍巷三號之一，於九十年二月二十四日死亡，在台並無得
    為繼承之親屬。被繼承人死亡後在台灣地區留有遺產，現由國軍退除役官兵輔導
    委員會屏東縣榮民服務處保管中。聲明人為被繼承人之妹，居住大陸地區廣東省
    豐順縣豐良鎮太平村，依法對於被繼承人乙○○台灣地區之遺產有繼承權。爰依
    台灣地區與大陸地區人民關係條例第六十六條暨施行細則第四十三條規定，檢具
    被繼承人除戶戶籍謄本、繼承系統表及經財團法人海峽交流基金會驗證之大陸地
    區廣東省梅州市公證處作成之親屬關係公證書（二○○二）梅市證字第二八一七
    號暨委託書等文件，向本院聲明繼承之意思表示等情。
二、按在大陸地區製作之文書，經行政院設立或指定之機構或委託之民間團體驗證者
    ，固推定為真正；惟依本條例第七條規定推定為真正之文書，其實質上證據力，
    由法院或主管機關認定；則文書內容與待證事實有關，且屬可信者，有實質上證
    據力；惟推定為真正之文書，如有反證事實證明其為不實者，不適用推定，此觀
    臺灣地區與大陸地區人民關係條例第七條及該條例施行細則第八條規定自明；故
    經海基會驗證之大陸地區公證書，其內容是否真實，法院仍應為實質上之調查，
    不得認係公文書，而逕予採信。
三、按被繼承人為大陸地區人民者，關於繼承，依該地區之法律，但在臺灣地區之遺
     產，適用臺灣地區之法律，臺灣地區與大陸地區人民關係條例第六十條定有明文
    。復按我國民法第一千一百四十八條前段規定，繼承人自繼承開始時，除本法另
    有規定外，承受被繼承人財產上之一切權利義務。同法第一千一百三十八條規定
    ，遺產繼承人，除配偶外，依左列順序定之：（一）直系血親卑親屬。（二）父
    母。（三）兄弟姐妹。（四）祖父母。故兄弟姐妹均為我國法所定之繼承人。本
    件聲明人主張其為被繼承人乙○○大陸地區之妹，固據提出大陸地區廣東省梅州
    市公證處作成之親屬關係公證書（二○○二）梅市證字第二八一七號、財團法人
    海峽交流基金會（九一）年核字第○五七五一八號證明書影本各一份為證。惟查
    ，（一）本院依職權函調之被繼承人乙○○戶籍謄本及兵籍資料記載，被繼承人
    乙○○之生父不明，且兵籍表上乙○○之生父記載為無，且並無生父之記載，與
    聲請人所提出之親屬系統表所陳報為生父鄒守良，出生年月日為西元一九○一年
    七月六日，並有妹妹丙○○，顯不相同。兩者相較，自應以被繼承人乙○○生前
    陳述所製作之兵籍表，較之上開由聲請人自行陳述所製作之親屬系統表及所提出
    之親屬關係公證書，為真實可信。
    （二）再前揭兵籍表既無被繼承人乙○○妹妹及父親之記載，而父母為手足至親
    ，果被繼承人乙○○確有生父，則其於陳報親屬時，當不至於遺漏。至聲請人所
    提出經公證之聲明書、委託書及公證書之內容，經核均非屬證明血緣親屬之證明
    文件，仍不足據為證明聲請人與被繼承人乙○○間有旁系血親關係存在。殊難僅
    憑聲請人片面之聲明，遽認伊與被繼承人乙○○為兄妹關係，得為被繼承人乙○
    ○之法定繼承人，依上證據尚不足以證明聲請人即為被繼承人之妹。從而聲明人
    本於臺灣地區與大陸地區人民關係條例第六十六條之規定，向本院為繼承之表示
    ，尚非有據，應予駁回。
三、依非訟事件法第八條第一項前段，裁定如主文。
中　　　華　　　民　　　國　　九十一　　年　　十二　　月　　　三　　　日
                            臺灣屏東地方法院少年及家事庭
~B法　　　官　李芳南
右為正本係照原本作成
如對本裁定抗告須於裁定送達後十日內向本院提出抗告狀
~B法院書記官　潘豐益
中　　　華　　　民　　　國　　九十一　　年　　十二　　月　　　三　　　日
